最高法院刑事判決　　　　　　　　　　　　　　　八十八年度台上字第二一九三號
　　上訴人　台灣高等法院檢察署檢察官
　　被　告　乙○○
　　　　　　甲○○
右上訴人因被告等殺人未遂案件，不服台灣高等法院中華民國八十六年四月一日第二
審判決（八十五年度上訴字第五二二四號，起訴案號：台灣板橋地方法院檢察署八十
四年度偵字第一○五四八號），提起上訴，本院判決如左：
    主  文
原判決撤銷，發回台灣高等法院。
    理  由
本件第一審法院檢察署檢察官公訴意旨略稱：緣姜純瑜前因細故與王銘章有爭執，民
國八十三年八月四日零時三十分許，姜純瑜與被告乙○○、甲○○及另案審理之王銘
章、許志明、許雄立，在台北縣板橋市○○○路○段某香雞城前相遇，乙○○、甲○
○及王銘章、許志明及許雄立竟共同基於殺人之故意，由王銘章持西瓜刀，乙○○及
少年許志明則持拐杖鎖、木棍等均足以致人於死之兇器，朝姜純瑜頭部、手部等處砍
殺，甲○○及許雄立則在旁防止被害人逃離，使姜純瑜受有右側橈尺骨開放性骨折合
併前臂伸展韌帶斷裂、左側橈骨開放性骨折合併橈神經、中神經、橈動脈斷裂及頭部
、背部撕裂傷。案經姜純瑜訴請偵辦，因認被告乙○○、甲○○犯有刑法第二百七十
一條第二項、第一項之殺人未遂罪嫌云云。但經調查結果，以乙○○、甲○○犯罪均
屬不能證明，因而維持第一審法院諭知乙○○、甲○○均無罪之判決，駁回檢察官在
第二審之上訴，固非無見。惟查：(一)被害人姜純瑜於台北縣警察局板橋分局板橋派出
所對於所問：「警方循線查獲甲○○（男六十五年十二月八日生）、許志明、許雄立
，是否於八十三年八月四日上午零時三十分，持西瓜刀、木棍、椅子，砍殺及打擊你
的人？」答稱：「是的（經當場指證無訛）」（見偵查卷第五六頁背面、第五七頁正
面），而甲○○於第一審法院審理時供稱：「我殺他三刀，不曉得殺到那個部位，已
忘了。」（見一審卷第二○八頁正面第二行、第三行），原判決對上引不利於甲○○
之證據，未予審酌說明如何不足採之理由，遽予維持第一審法院諭知甲○○無罪之判
決，尚嫌率斷。(二)本件姜純瑜被殺之時間係八十三年八月四日零時三十分許，姜純瑜
指訴乙○○有在場參與（見偵查卷第三頁背面），又甲○○亦供稱：姜純瑜和王銘章
、乙○○談話（見偵查卷第六十頁背面），似可見案發時乙○○有在場。而乙○○聲
明之證人廖巧雯係證稱：「八十三年八月四日晚上十時三十分許，我在板橋市○○路
租屋處，當天我記得有打呼叫器給乙○○，大約半小時他就到了，直到翌日早上我上
學時，他仍在我那裏」（見一審卷第七六頁、第七七頁），故證人廖巧雯證明之時間
與案發之時間，並不相符合，原判決以廖巧雯之證言，資為乙○○不在場之證據，難
謂無誤。檢察官上訴意旨執以指摘原判決不當，非無理由，應認原判決有撤銷發回更
審之原因。
據上論結，應依刑事訴訟法第三百九十七條、第四百零一條，判決如主文。
中      華      民      國    八十八    年      四      月    二十九    日
                              最高法院刑事第一庭
                                  審判長法官  施  文  仁
                                        法官  陳  炳  煌
                                        法官  張  淳  淙
                                        法官  洪  文  章
                                        法官  林  秀  夫
      右正本證明與原本無異
                                              書  記  官
中      華      民      國    八十八    年      五      月      四      日
